# 求助陈老师

提问人：xszhang11 时间：2015-07-06 11:06:20
各位大神好！ 请教个合并报表的问题。 如果A、B和C均在D 的统一控制下，且A控股B。 问题是：如果A把B的股权处置给C，那么在合并财务报表时，从期初至处置日的B公司产生的利润应该合到A公司还是C公司？
根据相关理论： 1 、处置子公司，则应将该子公司自期初至丧失控制权日止的收入、费用、利润纳入合并报表中。A公司合并时应合并B在期初至股权丧失日的利润。 2 、同一控制下形成的控股合并，合并方在编制合并日的合并利润表时，应包含合并方及被合并方自合并当期期初至合并日实现的净利润。C公司合并时应合并B在期初至股权丧失日的利润。
考虑D层面的大合并，是不是就重复了？
谢谢。

回答人：chenyiwei
你说的这两点都是对的。所以从期初至处置日的B公司产生的利润将同时反映在处置方和合并方的合并报表中。到处置方和合并方共同的母公司编制合并报表时，需通过必要的技术处理以消除该重复问题。